臺灣臺北地方法院刑事判決　　　　　　 100年度易字第2462號
公　訴　人　臺灣臺北地方法院檢察署檢察官
被　　　告　張高福
上列被告因竊盜案件，經檢察官提起公訴（100年度偵字第16398
號），本院依簡式審判程序判決如下：
    主  文
張高福攜帶兇器、侵入住宅竊盜，未遂，累犯，處有期徒刑陸月
，如易科罰金，以新臺幣壹仟元折算壹日。扣案之手套壹雙、老
虎鉗壹只、砂輪切割機壹支、美工刀壹支、板手壹支、螺絲起子
壹支均沒收之。
    事  實
一、張高福前因違反懲治盜匪條例案件，經臺灣高等法院以89年
    度上訴字第108號判處有期徒刑9年6月確定，自民國96年11
    月2日假釋出監，於98年4月19日假釋期滿未經撤銷，以已執
    行論(構成累犯)。猶不知悔改，竟意圖為自己不法之所有，
    於100年7月30日中午12時29分許，步行至臺北市○○區○○
    街135號大樓(下稱東園街135號大樓)，經該大樓之樓梯間前
    往地下室，持其所有客觀上足供兇器使用之砂輪切割機、美
    工刀、板手、螺絲起子及老虎鉗等物，以手戴手套使用老虎
    鉗剪斷電纜線之方式，竊取該地下室之電纜線，因被電流電
    到而未遂，遂先行離去。嗣張高福於同日下午3時許，再次
    前往臺北市○○區○○街135號欲竊取上開大樓之鐵管時，
    因其形跡可疑，為該大樓之住戶黃美珠發覺並報警處理，於
    張高福準備再次行竊時，經警當場查獲，並扣得其延長線、
    砂輪切割機、手套、美工刀、板手、手電筒、螺絲起子及老
    虎鉗等物而悉上情。
二、案經臺北市政府警察局萬華分局報告臺灣臺北地方法院檢察
    署檢察官偵查起訴。
    理  由
一、本件被告張高福所犯為刑法第321條第1項第1款、第3款、第
    2項之罪，核屬刑事訴訟法第273條之1第1項所定死刑、無期
    徒刑、最輕本刑為3年以上有期徒刑以外之罪，亦非高等法
    院管轄之第一審案件，而被告於本院行審理程序中就被訴事
    實為有罪之陳述，經告知被告簡式審判程序之旨並聽取當事
    人意見後，本院裁定行簡式審判程序，是本件之證據調查，
    依刑事訴訟法第273條之2規定，不受同法第159條第1項、第
    161條之2、第161條之3、第163條之1及第164條至第170條規
    定之限制，合先敘明。
二、上揭犯罪事實，業據被告於警詢、偵查及本院審理時坦承不
    諱，核與證人即被害人黃美珠(下稱被害人)於警詢中證述情
    節大致相符，並有臺北市政府警察局萬華分局扣押物品目錄
    表、攝錄機拍攝竊取畫面共14張在卷可佐，足見被告上開任
    意性自白與事實相符。故本件事證明確，被告上揭犯行堪以
    認定，應依法論科。
三、按刑法第321條第1項第3款所謂「兇器」，其種類並無限制
    ，凡客觀上足對人之生命、身體、安全構成威脅，具有危險
    性之兇器均屬之，且祇須行竊時攜帶此種具有危險性之兇器
    為已足，並不以攜帶之初有行兇之意圖為必要（最高法院79
    年臺上字第5253號判例意旨可資參照）。經查，本件被告所
    攜帶至行竊現場之砂輪切割機、美工刀、板手、螺絲起子及
    老虎鉗等物，均為金屬材質製造，質地堅硬，此類工具在客
    觀上既得持以攻擊人身，顯然對人之生命、身體、安全構成
    威脅，具有相當危險性，揆諸前揭判例意旨，堪認係上揭條
    文所稱之「兇器」無訛。次查，本件東園街135號大樓之地
    下室，為該大樓之一部分，與該大樓有密不可分之關係，該
    大樓既為供人居住之住宅，故侵入該大樓之地下室竊盜，難
    謂無同時妨害居住安全之情形，自應成立侵入住宅竊盜罪，
    業據公訴人於本院審理時當庭補充起訴法條。核被告所為，
    係犯刑法第321條第1項第1款、第3款、第2項之攜帶兇器，
    侵入住宅竊盜未遂罪。又按刑法第321條第1項所列各款乃該
    條之加重條件，犯該罪兼具數款加重情形時，因竊取行為祇
    有一個，仍祇成立一罪，尚非法條競合或犯罪競合（最高法
    院69年度臺上字第3945號判例意旨參照）。從而，被告上開
    所為，固兼具刑法第321條第1項第1款、第3款之加重情形，
    然因僅有單一竊取行為，揆諸上開說明，仍僅成立一罪。被
    告有如上開所載犯罪科刑及刑之執行之紀錄，有臺灣高等法
    院被告前案紀錄表在卷可稽，其受有期徒刑執行完畢後，5
    年以內故意再犯本案有期徒刑以上之罪，為累犯，應依刑法
    第47條第1項前段規定加重其刑。又被告已著手於竊取電纜
    線之實施，惟尚未得手財物即因被害人警覺有異，而未得逞
    ，已如前述，為未遂犯，爰依刑法第25條第2項之規定，減
    輕其刑。被告同時有刑之加重及減輕事由，應依刑法第71
    條第1項規定，先加後減之。爰審酌被告正值青壯之年，且
    有相當謀生能力，竟不思循正當途徑獲取財物，為一己私慾
    ，竊取他人財物，足見其無悔改之心，惟念及被告於偵審中
    均坦認犯行，犯後態度尚佳，量處如主文所示之刑，併諭知
    易科罰金之折算標準。末按扣案之手套、老虎鉗、砂輪切割
    機、美工刀、板手、螺絲起子係被告所有，供犯罪所用之物
    ，業據被告於審理中所自陳，爰依刑法第38條第1項第2款宣
    告沒收之。其餘所扣之物(即延長線、手電筒各1副)雖係被
    告所有，惟尚無積極證據可資證明係作為本案犯罪所用，爰
    不另為沒收之諭知。
據上論斷，應依刑事訴訟法第284條之1、第273條之1第1項前段
、第299條第1項前段，刑法第321條第1項第1款、第3款、第2項
、第25條第2項、第47條第1項、第41條第1項前段、第38條第1項
第2款，刑法施行法第1條之1第1項，判決如主文。
本案經檢察官黃筵銘到庭執行職務。
中    華    民    國   100    年    10    月    27    日
                  刑事第十庭    法  官  林拔群
上正本證明與原本無異。
如不服本判決應於收受送達後10日內向本院提出上訴書狀，並應
敘述具體理由；其未敘述上訴理由者，應於上訴期間屆滿後20日
內向本院補提理由書（均須按他造當事人之人數附繕本）「切勿
逕送上級法院」。告訴人或被害人如對於本判決不服者，應具備
理由請求檢察官上訴，其上訴期間之計算係以檢察官收受判決正
本之日期為準。
                                書記官  藍儒鈞
中    華    民    國   100    年    10    月    27    日
本案論罪科刑法條全文
中華民國刑法第321條
（加重竊盜罪）
犯竊盜罪而有下列情形之一者，處 6 月以上、5 年以下有期徒
刑，得併科新臺幣 10 萬元以下罰金：
一、侵入住宅或有人居住之建築物、船艦或隱匿其內而犯之者。
二、毀越門扇、牆垣或其他安全設備而犯之者。
三、攜帶兇器而犯之者。
四、結夥三人以上而犯之者。
五、乘火災、水災或其他災害之際而犯之者。
六、在車站、埠頭、航空站或其他供水、陸、空公眾運輸之舟、
    車、航空機內而犯之者。
    前項之未遂犯罰之。